臺灣高雄地方法院刑事判決　　　　　　 100年度易字第1477號
公　訴　人　臺灣高雄地方法院檢察署檢察官
被　　　告　陳政雄
上列被告因竊盜案件，經檢察官提起公訴（100年度偵字第22876
號），本院判決如下：
    主  文
陳政雄犯竊盜罪，處有期徒刑伍月，如易科罰金，以新臺幣壹仟
元折算壹日。
    事  實
一、陳政雄因缺錢花用，竟意圖為自己不法之所有，基於竊盜之
    犯意，於民國100年8月1日上午6時許，駕駛車牌號碼VY-243
    9號自用小貨車至位於高雄市○○區○○路160號之「宜鋼股
    份有限公司」（以下簡稱宜鋼公司）後門處，見該處後門未
    緊閉，乃由未緊閉之後門門縫處侵入宜鋼公司廠區內（未據
    告訴），將放置在後門旁空地，為宜鋼公司所有之294mm×2
    00mm之H型鋼5塊、150mm×150mm之H型鋼7塊、200mm×100mm
    之H型鋼4塊、平行切割輔助器1塊、吊耳3塊等物（價值約新
    臺幣2100 元，下均稱系爭H型鋼等物）推出至門外，將上開
    竊得之物搬上前開自用小貨車，再駕車離去，欲持往資源回
    收商處變賣換取現金。嗣同日上午7 時10分許，其行經高雄
    市○○鄉○○路出海口旁道路時，因巡邏員警認其形跡可疑
    ，遂將其攔停盤查，當場在貨車上查獲上開竊得之物，始查
    悉上情。
二、案經高雄市政府警察局林園分局報告臺灣高雄地方法院檢察
    署檢察官偵查起訴。
    理  由
壹、證據能力部分：
一、按被告之自白，非出於強暴、脅迫、利誘、詐欺、疲勞訊問
    、違法羈押或其他不當方法，且與事實相符者，得為證據，
    又被告陳述其自白係出於不正之方法者，應先於其他事證而
    為調查，刑事訴訟法第 156條第1項、第3項分別定有明文。
    被告雖辯稱：警詢筆錄均是警察說的，是照警察的意思回答
    云云，然被告於本院審理中先係供稱警詢筆錄是依照其意思
    記載云云，後改以前詞置辯，已有反覆，況經本院於100 年
    12 月8日勘驗被告警詢錄音帶結果為：警詢筆錄採用一問一
    答方式製作，問答內容與警詢筆錄記載相符，詢問員警語氣
    平和，被告回答語調自然，且於問答中就被告是何處進入宜
    鋼公司一情，被告一開始堅稱是由大門進入，經員警多次澄
    清告知宜鋼公司地理環境，被告始瞭解並明確表示由後門進
    入，有本院100 年12月8 日審理筆錄在卷可參，倘被告係依
    從員警意思回答，豈可能會有如此詳細、澄清之問答過程，
    又被告於警詢過程中語調相當自然，甚有於員警詢問時插話
    情形，更顯見被告於整體偵訊期間並無驚懼恐怕之情。再被
    告僅泛稱：員警要移送我到地檢署，要我趕快承認云云（偵
    卷11 頁 ），亦無法具體指出員警有以何具體不正方式為詢
    問，綜上以參，足認被告上開自白，應出於自由意志所為，
    被告辯稱：是依照警察意思回答云云，顯無可採。
二、本判決所引用之證據資料（詳後引用之各項證據），其中係
    屬傳聞證據部分，縱無刑事訴訟法第159 條之1 至第159 條
    之4 或其他規定之傳聞證據例外情形，因均經當事人於法院
    調查證據時，知有第159條第1項不得為證據之情形，而未於
    言詞辯論終結前聲明異議，本院審酌上開證據作成時並無不
    合法定程序之情形，認為適當，依刑事訴訟法第159條之5第
    1項、第2項之規定，為傳聞法則之例外，應有證據能力。
貳、實體部分：
一、訊據被告陳政雄雖不否認於100年8月1日上午7時10分許，在
    高雄市○○鄉○○路出海口旁道路時，為警在其駕駛之上開
    自用小貨車上查獲扣得系爭H 型鋼等物，但矢口否認有何竊
    盜犯行，辯稱；系爭H 型鋼等物是我向我工地老闆許志菸買
    的，並非宜鋼公司所有，我沒有至宜鋼公司竊取系爭H 型鋼
    等物云云。經查：
(一)、被告於100年8月1日上午7時10分許，在高雄市○○鄉○○路
    出海口旁道路時，為警在其駕駛之上開自用小貨車上查獲扣
    得系爭H 型鋼等物，業經證人即宜鋼公司員工黃俊誠於本院
    審理中證述詳盡（本院卷16-17 頁背面），並有高雄市政府
    警察局林園分局港埔派出所扣押筆錄、扣押物品目錄表、贓
    物認領保管單各1份、扣押物品及失竊現場照片共4張，堪可
    認定。
(二)、被告於本院審理中雖辯稱；系爭H 型鋼等物是我向大豐工程
    公司的工地老闆「許治殷」（音譯）買來；東西是向「許志
    菸」買的，不是偷的云云（本院審易字卷19頁、易字卷15頁
    背面）。然被告於警詢中坦承於上開時、地，自行由未緊閉
    之後門門縫處侵入宜鋼公司廠區內竊取放置在後門旁之系爭
    H  型鋼等物等語（100年8月1日警詢筆錄，警卷5至7頁），
    嗣雖於偵查中翻異前詞而辯稱：我自己沒有進到宜鋼公司內
    ，是一個叫阿寶的人在工廠大門將系爭 H型鋼等物丟到我車
    上，阿寶說那是廢鐵云云（100 年8月1日偵訊筆錄）；而於
    本院審理再改以前詞置辯。姑不論被告於偵查、本院審理中
    所辯解情節，大相逕庭，可信度已堪存疑，然被告既辯稱該
    「許治殷」或「許志菸」係工地老闆，卻無法提供年籍資料
    ，亦無法聯絡其人（見本院卷23頁反面），且就該「許治殷
    」或「許志菸」之工地在何處，亦無法回答（本院卷25頁）
    ，有違常理。況系爭H 型鋼等物，確實係屬宜鋼公司所有一
    情，業經證人即宜鋼公司員工黃俊誠到庭證稱：「本件H 型
    鋼板等物是警察主動通知我們去指認看是否是我們公司的東
    西，我去公司工廠存放這些物品的地方盤點後，發現H 型鋼
    、平行切割輔助器、吊耳等物品確實有短少，就剛好是警察
    查獲的數量。我可以確定上開物品是我們公司所失竊的，是
    透過切割的方式，因為每家公司切割的方式不同。扣案的H
    型鋼、平行切割輔助器、吊耳等物有我們公司特殊的切割方
    式及樣式，所以可以確認。」等語詳盡（見100 年11月18日
    偵訊筆錄），且參以本院勘驗被告警詢筆錄錄音帶顯示，被
    告於警詢中就其自何處進入宜鋼公司廠區，能明確指出是山
    腳下右手邊的門，而經製作警詢筆錄員警澄清指出宜鋼大門
    與後門之不同特徵時，被告亦能說明該門旁邊無警衛，並沒
    有寫公司名稱，而與員警確認是自後門進入宜鋼公司廠區，
    有本院100 年12月8 日審理筆錄附卷可參（本院卷26頁正、
    反面附卷可參），倘被告並非至宜鋼公司竊取系爭H 型鋼等
    物，何可能明確分辨宜鋼公司後門特徵，並指出系爭H 型鋼
    等物係放置在宜鋼公司後門旁？堪認被告於警詢中之自白與
    事實相符，被告確有於上開時地至宜鋼公司竊取系爭H 型鋼
    等物無疑。被告於偵查、本院審理中翻異所為上開辯解，顯
    為事後卸責之詞，並無可採。
(三)、綜上，本件事證明確，被告犯行堪以認定。
二、核被告所為，係犯刑法第320條第1項竊盜罪。再被告行竊地
    點，係在宜鋼公司廠區內靠近後門之空地處，業經證人黃俊
    誠證述詳盡（本院卷17頁），且觀卷附照片顯示：被告行竊
    地點，係雜草叢生之水泥地，顯非在建築物內，有行竊地點
    照片 1張在卷可參（警卷19頁下方照片），自無成立侵入有
    人居住之建築物行竊之餘地，檢察官認被告成立刑法第321
    條第1項第1款之罪，顯有誤會，然因基本事實同一，本院自
    當變更法條予以審理。審酌被告正值壯年，卻不思以己力獲
    取所需，竊取他人財物欲變賣得利，造成他人財物上之損害
    ，自屬可議，並被告犯後否認犯行，且為求卸責，竟空言以
    ：警詢筆錄均是警察說的，是照警察的意思回答云云，指摘
    製作警詢筆錄員警違法，態度不佳，復被告前有違反毒品危
    害防制條例等犯罪前科紀錄之素行（均不構成累犯），有臺
    灣高等法院被告前案紀錄表在卷可參，並參以被告所竊得之
    系爭 H型鋼等物價值並非鉅額，復已歸還被害人宜鋼公司，
    有贓物認領保管單在卷可參，所生損害業已減輕，並檢察官
    求刑等一切情狀，量處如主文所示之刑，並諭知易科罰金之
    折算標準。
據上論斷，應依刑事訴訟法第299 條第1 項前段、第300 條，刑
法第320 條第1 項、第41條第1 項前段，刑法施行法第1  條之1
，判決如主文。
本案經檢察官張貽琮到庭執行職務。
中    華    民    國   100    年    12    月    22    日
                        刑事第一庭    法  官  陳億芳
以上正本證明與原本無異。
如不服本判決應於收受判決後10日內向本院提出上訴書狀，並應
敘述具體理由。其未敘述上訴理由者，應於上訴期間屆滿後20日
內向本院補提理由書(均須按他造當事人之人數附繕本)「切勿逕
送上級法院」。
中    華    民    國   100    年    12    月    23    日
                                      書記官  鄭於珮
附錄本案論罪科刑法條：
中華民國刑法第320條
（普通竊盜罪、竊佔罪）
意圖為自己或第三人不法之所有，而竊取他人之動產者，為竊盜
罪，處5年以下有期徒刑、拘役或5百元以下罰金。
意圖為自己或第三人不法之利益，而竊佔他人之不動產者，依前
項之規定處斷。
前二項之未遂犯罰之。